# 少数股东的商誉减值的问题

提问人：cqsdjn 时间：2015-01-08 18:49:20
请教陈老师，少数股东的商誉减值的问题。A公司、B公司、C公司分别持有D公司60%，30%，10%的股份，A公司收购B公司后形成商誉 100 万元。B公司和D公司的业绩出现了亏损，A公司对收购B公司时形成的商誉进行减值测试。请问，减值测试时需要考虑C公司持有D公司的少数股东的商誉减值吗？

回答人：chenyiwei
C公司持有D公司的 10 ％股权在A的合并报表层面是少数股权，对少数股权对应的商誉在减值测试时要还原，但最终是不会确认这部分减值损失的，详见讲解中的举例。

提问人：1017744196 时间：2019-03-29 21:43:26
请教陈版主，如果A公司购买B公司100%股权形成的商誉，后续B公司增资，导致A公司对B公司股权比例下降为80%，那么后续商誉减值测试时，以及计提的商誉减值是否需要考虑少数股东权益及少数股东损益？

回答人：chenyiwei
参考：《计学撮要 2018 》中的问题1-3-6。